# 实务当中是怎样确认递延所得税资产的？

提问人：金瓶儿 时间：2015-11-29 07:17:38
假设B欠A1000w元，作为应收账款处理，假设A公司计提坏账的会计政策为第 1 年10%，第 2 年30%，第三年50%，然后第一年没还，按照1000*10% 25% 确认递延所得税资产，那么第二年的时候就按照 1000 （30%-10%） 25% 确认递延所得税资产吗？还是在第二年的时候按照 1000 30%*25%确认递延所得税资产？

回答人：chenyiwei
如果无其他需考虑的特殊因素，则在第二年初的递延所得税资产余额为1000*10% 25% ，第二年末余额为 1000 30% 25% ，第二年的 “ 所得税费用 —— 递延所得税费用 ” 发生额为 1000 （30%-10%）*25%（负数）。